臺灣臺北地方法院民事判決　　　　　　100年度重訴字第910號
原　　　告　楊淑真
　　　　　　李雨蓉
　　　　　　李明儒
共　　　同
訴訟代理人　曾清山律師
被　　　告　林子玲
上列當事人間請求侵權行為損害賠償事件，經本院刑事庭以100
年度交附民字第77號裁定移送前來，本院於民國100 年12月7 日
言詞辯論終結，判決如下：
    主      文
被告應給付原告新臺幣伍佰伍拾伍萬壹仟柒佰捌拾玖元，及自民
國一百年四月十六日起至清償日止，按週年利率百分之五計算之
利息。
被告應給付原告楊淑真新臺幣壹佰肆拾陸萬仟壹佰肆拾元、原
告李雨蓉新臺幣壹佰萬元、原告李明儒新臺幣壹佰壹拾伍萬元，
及均自民國一百年十一月十七日起至清償日止，按週年利率百分
之五計算之利息。
訴訟費用由被告負擔。
本判決得假執行。
    事實及理由
甲、程序方面：
一、按當事人死亡者，訴訟程序在有繼承人、遺產管理人或其他
    依法令應續行訴訟之人承受其訴訟以前當然停止。又第168
    條至第172 條及前條所定之承受訴訟人，於得為承受時，應
    即為承受之聲明，民事訴訟法第168 條、第175 條第1 項分
    別定有明文。本件原告李銘勇已於提起刑事附帶民事訴訟後
    ，在民國100 年9 月23日死亡，此有死亡證明書在卷可參（
    見本院卷第18頁），其配偶楊淑真、子女李雨蓉及李明儒共
    同於100 年10月15日聲明承受訴訟，依上開規定，應予准許
    ，先予敘明。
二、按訴狀送達後，原告不得將原訴變更或追加他訴，惟請求之
    基礎事實同一、擴張或減縮應受判決事項之聲明者，不在此
    限，且被告於訴之變更或追加無異議，而為本案之言詞辯論
    者，視為同意變更或追加，民事訴訟法第255 條第1 項第2
    款、第3 款、第2 項定有明文。查本件原告因過失致重傷案
    件提起刑事附帶民事訴訟時，請求被告給付新臺幣（下同）
    10,614 ,634 元及自刑事附帶民事起訴狀繕本送達翌日起至
    清償日止按年利率5%計算之利息，嗣經本院刑事庭裁定移送
    前來後，原告於本件審理中之100 年11月2 日具狀減縮上開
    聲明為：5,551,789 元及自刑事附帶民事起訴狀繕本送達翌
    日起至清償日止，按年週利率5%計算之利息，另追加請求被
    告給付原告楊淑真1,463,140 元、原告李雨蓉1,000,000 元
    、原告李明儒1,150,000 元，及均自民事準備書狀繕本送達
    翌日起至清償日止按年利率5%計算之利息，被告無異議而為
    本案之言詞辯論，按之上開規定，原告所為訴之變更、追加
    ，應予准許。
乙、實體方面：
一、原告起訴主張：被告於民國99年9 月10日中午12時30分許，
    騎乘車牌號碼：156-CNE 號重型機車，沿臺北市萬華區萬板
    大橋機車道往新北市方向行駛，應注意車前狀況與遵守該處
    時速50公理之速限，而依當時亦無不能注意之情形，竟疏未
    注意，貿然以約60公里之時速欲超越前方機車，而未注意左
    前方由李銘勇所騎乘之腳踏車，遂於上址撞擊李銘勇所騎乘
    之腳踏車，致李銘勇人車倒地，受有外傷性顱內出血、右側
    鎖骨及第二、三肋骨骨折併血胸等重大傷害，並導致意識不
    清、無法言語、四肢乏力、無法行動需長期臥床，所需一切
    活動皆須靠他人扶持及24小時專人照顧等植物人狀態之重大
    不治及難治之傷害，李銘勇已提請刑事附帶民事訴訟，並依
    民法第184 條第1 項、第191 條之2 前段、第193 條第1項
    、第195 條第1 項，請求被告賠償醫藥費、看護費、喪失勞
    動能力費用及精神慰撫金；嗣李銘勇已於100 年9 月23日傷
    重不治死亡；原告楊淑真為李銘勇之配偶、原告李雨蓉、李
    明儒為李銘勇之子女自得另依民法第184 條第1 項、第191
    條之2 前段、第192 條、第194 條規定，請求被告賠償扶養
    費、殯葬費及精神慰撫金等情。並聲明：(一)被告應給付原告
    5,551,789 元及自刑事附帶民事起訴狀繕本送達翌日起至清
    償日止按年利率5%計算之利息。(二)被告應給付原告楊淑真1,
    463,140 元、原告李雨蓉1,000,000 元、原告李明儒1,150,
    000 元，及均自民事準備書狀繕本送達翌日起至清償日止按
    年利率5%計算之利息。(三)願供擔保，請准宣告假執行。
二、被告於100 年12月7 日言詞辯論期日同意原告之請求（見本
    院卷第36頁）。
三、本院之判斷：按當事人於言詞辯論時為訴訟標的之認諾者，
    應本於其認諾為該當事人敗訴之判決，民事訴訟法第384 條
    定有明文。本件被告對於原告依民法184 條第1 項、第191
    條之2 前段、第193 條第1 項、第195 條第1 項，請求被告
    賠償醫藥費、看護費、喪失勞動能力費用及精神慰撫金計如
    主文第1 項所示之金額及自及自刑事附帶民事起訴狀繕本送
    達翌日即100 年4 月16日起至清償日止按週年利率5%計算之
    利息，另依民法第184 條第1 項、第191 條之2 前段、第19
    2 條、第194 條規定，請求被告賠償扶養費、殯葬費及精神
    慰撫金計如主文第2 項所示之金額及均自民事準備書狀繕本
    送達翌日即100 年11月17日起至清償日止按週年利率5%計算
    之利息等情，業經被告於100 年12月7 日言詞辯論期日為認
    諾，同意原告之請求（參見本院卷第36頁之言詞辯論筆錄）
    ，應本於其認諾為其敗訴之判決。又本件被告就原告之請求
    為認諾，依民事訴訟法第389 條第1 項第1 款之規定，本院
    應依職權宣告假執行。
四、據上論結，原告之訴為有理由，依民事訴訟法第78條、第38
    9 條第1 項第1 款，判決如主文。
中    華    民    國   100    年    12    月    21    日
                  民事第七庭    法  官  賴淑美
以上正本係照原本作成。
如對本判決上訴，須於判決送達後20日內向本院提出上訴狀。如
委任律師提起上訴者，應一併繳納上訴審裁判費。
中    華    民    國   100    年    12    月    21    日
                                書記官  徐明鈺